臺灣高等法院臺中分院民事判決　九十一年度上字第二六四號
　　　上　訴　人　乙○○
　　　被 上訴 人　甲○○
右當事人間損害賠償事件，上訴人對於中華民國九十一年六月十七日臺灣彰化地方法
院九十一年訴字第四八六號第一審判決提起上訴，本院判決如左：
      主      文
原判決關於駁回上訴人後開第二項之訴及訴訟費用之裁判均廢棄。
被上訴人應給付上訴人新台幣壹百元。
其餘上訴駁回。
第一、二審訴訟費用由上訴人負擔百分之九十八，餘由被上訴人負擔。
      事實及理由
一、上訴人起訴主張：伊以新台幣（下同）四百元工資，僱用被上訴人犁玉米田，並
    指示被上訴人種植地瓜部分之田地不在工作範圍之內。詎被上訴人於民國（下同
    ）九十一年四月二十一日下午二時許，至現地犁田時，竟仍犁去地瓜三行等情，
    本於侵權行為之損害賠償請求權，求為命被上訴人賠償地瓜損失一萬五千元、精
    神損害一百七十三萬五千元之判決。
二、被上訴人對於上訴人主張之前揭事實並不爭執，惟以並非故意犁去上訴人所種植
    之地瓜，係因地瓜與草長的一樣長，不小心犁到，且其價值僅有約一百元等語，
    資為抗辯。
三、原審為上訴人敗訴之判決，上訴人聲明不服，求為判決：(一)原判決廢棄。(二)被上
    訴人應給付上訴人一百七十五萬元。被上訴人則求為判決上訴駁回。
四、上訴人主張伊以四百元工資，僱用被上訴人犁玉米田，並指示被上訴人種植地瓜
    部分之田地不在工作範圍之內。詎被上訴人於九十一年四月二十一日下午二時許
    ，至現地犁田時，竟仍犁去地瓜三行等情，為被上訴人所不爭執，堪信為真實。
    惟查，上訴人主張該三行地瓜價值一萬五千元，被上訴人則抗辯僅值一百元，本
    院命上訴人提出三行地瓜價值一萬五千元之證明方法，上訴人未提出，空言主張
    ，不足憑採，應以被上訴人不爭執之價值一百元為是。
五、又以受精神上之損害（即非財產之損害）為原因請求損害賠償者，限於法律有特
    別規定者始得為之。本件上訴人主張其種植之地瓜，為被上訴人不法毀損，乃屬
    其財產權是否為被上訴人不法侵害，得否請求被上訴人賠償其物因毀損所受財產
    上損害之問題，法律上並無規定被害人得請求非財產上損害之規定。上訴人據以
    請求被上訴人賠償非財產上損害一百七十三萬五千元，於法無據，自不應准許。
六、從而，上訴人依據侵權行為之法律關係，請求被上訴人賠償一百元，即屬有據，
    應予准許，逾此部分之請求，即無理由，不應准許。原審就上開應准許之部分，
    為上訴人敗訴之判決，尚有未洽，上訴人指摘原判決此部分不當，求予廢棄改判
    ，為有理由，應由本院將原判決此部分廢棄改判如主文第二項所示。至於上開不
    應准許部分，原審為上訴人敗訴之判決，並無不合，上訴意旨指摘原判決此部份
    不當，求予廢棄改判，沒有理由，應予駁回。
據上論結：本件上訴為一部有理由，一部無理由，依民事訴訟法第四百五十條、第四
百四十九條第一項、第七十九條但書，判決如主文。
中　　　華　　　民　　　國　　九十一　　年　　　九　　　月　　 十七　　 日
~B1民事第三庭審判長法　官　陳成泉
~B2　　　　　　　　法　官　蔡王金全
~B3　　　　　　　　法　官　曾謀貴
右為正本係照原本作成。
被上訴人不得上訴。
上訴人得上訴。
如對本判決上訴，須於收受判決送達後二十日內向本院提出上訴書狀，其未表明上訴
理由者，應於提出上訴後二十日內向本院提出上訴理由書（須按他造人數附具繕本）
，並繳納送達用雙掛號郵票拾份（每份拾肆元）。
上訴時應提出委任律師或具有律師資格之人之委任狀；委任有律師資格者，另應附具
律師及格證書及釋明委任人與受任人有民事訴訟法第四百六十六條之一第一項但書或
第二項（詳附註）所定關係之釋明文書影本。
~B 　 　　　　　　書記官　林振甫
中　　　華　　　民　　　國　　九十一　　年　　　九　　　月　　 十七　　 日
附註：
民事訴訟法第四百六十六條之一（第一項、第二項）
對於第二審判決上訴，上訴人應委任律師為訴訟代理人。但上訴人或其法定代理人具
有律師資格者，不在此限。
上訴人之配偶、三親等內之血親、二親等內之姻親，或上訴人為法人、中央或地方機
關時，其所屬專任人員具有律師資格並經法院認為適當者，亦得為第三審訴訟代理人
。
　　　　　　　　　　　　　　　　　　　　　　　　　　　　　　　　　　　　Ｙ
